【裁判字號】    99,抗,2
【裁判日期】    990210
【裁判案由】    假處分
【裁判全文】
臺灣高等法院臺南分院民事裁定    99年度抗字第2號
抗告人  丙○○○
代理人  乙 ○ ○
抗告人  甲 ○ ○
上列抗告人因與相對人台灣康肯環保設備股份有限公司間假處分
事件，對於中華民國98年10月30日臺灣臺南地方法院所為裁定（
98年度裁全字第2849號），提起抗告，本院裁定如下：
    主  文
抗告駁回。
抗告訴訟費用新臺幣壹仟元由抗告人負擔。
    理  由
一、抗告意旨略以：抗告人所有臺南縣新市鄉道○段669-5地號
    土地，其上建物前之空地（下稱系爭地），與相對人並無租
    約，相對人所承租者係訴外人何盈興所有同段669-4地號土
    地（與系爭地毗鄰），其上建物門牌號碼為新市鄉豐華村56
    -1號。至於占用系爭地部分是抗告人與何盈興之關係，後來
    何盈興反悔不與抗告人簽約，亦不付租金，故伊並無義務提
    供系爭地給相對人公司使用。又伊要求之租金新臺幣（下同
    ）15,000元，是669-4地號上建物侵占到系爭地應付之租金
    （此事於96年5月1日曾經新市鄉調解委員會調解），而系爭
    地部分若何盈興有付租金，抗告人同意讓相對人暫時使用，
    但相對人搬進來後是全面且長時間使用系爭地；至於相對人
    主張抗告人設置之鐵板等障礙物影響其公司營運及損失，自
    可請何盈興從其所有建物臨路面或前牆左側打開通道，就不
    必占用抗告人之土地等語。
二、按債權人就金錢請求以外之請求，欲保全強制執行者，得聲
    請假處分。又假處分，非因請求標的之現狀變更，有日後不
    能強制執行，或甚難執行之虞者，不得為之。民事訴訟法第
    532條定有明文。次按聲請假處分，應釋明其請求及假處分
    之原因，釋明如有不足，而債權人陳明願供擔保或法院認為
    適當者，法院得定相當之擔保，命供擔保後為假處分，同法
    第533條前段、第526條第1項、第2項亦分別定有明文。又假
    處分係保全強制執行方法之一種，原為在本案請求尚未經判
    決確定以前，預防將來債權人勝訴後，因請求標的之現狀變
    更，有日後不能強制執行或甚難執行之虞者而設，至債權人
    聲請假處分所主張之權利，債務人對之有所爭執者，應於現
    在或將來有訴訟繫屬時，請求法院為本案之判決，以資解決
    ，尚非聲請假處分時，先應解決之問題，最高法院著有69年
    台抗字第72號判例足供參照。
三、經查：本件聲請人即相對人主張假處分之請求，業據提出地
    籍圖謄本、土地所有權狀、錄音對話內容、土地登記謄本、
    照片、土地複丈定期通知書等為證（見原審卷第5-9頁），
    可認有相當之釋明；至於聲請人主張假處分之原因，雖釋明
    有所不足，惟聲請人既陳明願供擔保，應認足補其釋明之不
    足，則其聲請假處分，洵屬有據，應予准許。又按法院定擔
    保金額而為准許假處分之裁定者，該項擔保係備供債務人因
    假處分所受損害之賠償，其數額應依標的物受處分後，債務
    人不能利用或處分該標的物所受之損害額，或因供擔保所受
    之損害額定之，非以標的物之價值為依據（最高法院63年台
    抗字第142號判例參照）。查相對人所指涉及爭執範圍之標
    的物土地價額約為611,500元，此有土地登記謄本、地籍圖
    等在卷可按，則原審法院認依上開價額，依法定利率5%計算
    ，又參考目前各審級辦案期限，本件為不得上訴第三審之案
    件，預估本件訴訟期間為3年，及斟酌抗告人因本件假處分
    可能遭受之損害、聲請人釋明之程度及其他一切情形，爰定
    本件之擔保金額為91,725元，而准相對人假處分之聲請，經
    核並無不合。至抗告意旨指稱系爭地之爭執過程，與相對人
    租金給付與否之問題，係就實體上之事由為主張，則不論抗
    告人之上開主張是否屬實，應另行訴訟解決，而非提起本件
    抗告所得救濟，乃抗告人竟以此為由，提起本件抗告，即難
    認為有理由，其抗告應予駁回。
四、據上論結，本件抗告為無理由，爰依民事訴訟法第495條之1
    第1項，第449條第1項、第95條、第78條、裁定如主文。
中    華    民    國    99    年     2    月    10    日
                    民事第一庭  審判長法  官    丁振昌
                                      法  官    林永茂
                                      法  官    李素靖
上為正本係照原本作成。
不得再抗告。
中    華    民    國    99    年     2    月    10    日
                                      書記官    林鈴香

司法院資訊處製作；財團法人民間司法改革基金會備份。
